最高法院刑事裁定　　　　　　　　　　111年度台抗字第697號
抗　告　人　魏銘孝



上列抗告人因違反毒品危害防制條例等罪案件，不服臺灣高等法
院中華民國111 年4 月13日定其應執行刑之裁定（111 年度聲字
第1173號），提起抗告，本院裁定如下：
    主  文 
抗告駁回。 
    理  由
一、抗告人魏銘孝抗告意旨略稱：法院裁量權除不得逾越外部性
    界限外，尚應受比例原則、公平公義原則之拘束，其目的及
    結果更應合於實質正當的裁量內部性界限；抗告人所犯數罪
    雖非同一罪名，但都屬微罪，較之其他販賣毒品及強盜重罪
    ，原裁定所定應執行刑，顯然過重、不符比例原則，為此提
    起本件抗告，請給予悔過向上機會，重裁輕刑云云。
二、惟按裁判確定前犯數罪者，併合處罰之；又數罪併罰，有 2
    裁判以上宣告多數有期徒刑者，於各刑中之最長期以上，各
    刑合併之刑期以下，定其應執行之刑期，但不得逾30年，刑
    法第50條第1 項前段、第51條第5 款、第53條定有明文。又
    執行刑之量定，係事實審法院裁量之職權，倘其所酌定之執
    行刑，並未違背刑法第51條各款或刑事訴訟法第370 條第 2
    、3 項所定之方法或範圍（即法律之外部性界限），亦無明
    顯違背公平、比例原則或整體法律秩序之理念者（即法律之
    內部性界限），即不得任意指為違法或不當。至定應執行刑
    ，乃有別於刑法第57條針對個別犯罪之特別量刑程序，係對
    犯罪行為人及其所犯各罪之總檢視，其裁量權之行使，應兼
    衡罪責相當及特別預防之刑罰目的，具體審酌行為人所犯各
    罪反應出之人格、犯罪傾向，並審酌整體犯罪過程之各罪關
    係（例如各行為彼此間之關聯性〈數罪間時間、空間、法益
    之異同性〉、所侵害法益之專屬性或同一性、數罪對法益侵
    害之加重效應等）等情狀綜合判斷，倘裁量結果未逾法定範
    圍，且符合上開罪責相當原則之法規範目的，而無濫權情形
    者，自無違法可言。
三、本件原裁定以抗告人因違反毒品危害防制條例等如原裁定附
    表（下稱附表）所示之3 罪，業經如附表所示法院先後判處
    如附表所示之刑，且於如附表所示之日期分別確定在案，有
    各該裁判及原審法院被告前案紀錄表在卷可按，因認檢察官
    所為定其應執行刑之聲請為正當，應予准許。又抗告人所犯
    如原裁定附表（下稱附表）編號2 至3 所示之2 罪，固曾經
    原審法院以110 年度上訴字第813 號判決定其應執行刑為有
    期徒刑1 年2 月確定，惟法院於定應執行刑時，不得逾越刑
    法第51條第5 款所定法律之外部性界限，即不得重於如附表
    編號1 至3 所示3 罪刑之總和（有期徒刑3 年6 月），亦應
    受內部性界限之拘束，即不得重於如附表編號2和3所定應執
    行刑及如附表編號1 所示各宣告刑之總和（有期徒刑3 年 2
    月）。準此，另參酌抗告人就本件如何定應執行刑表示「沒
    有意見」之情（見原審卷第79頁），就其所犯如附表編號 1
    至3 所示之3 罪，爰定其應執行之刑為3 年有期徒刑。
四、經核原裁定審酌上情，所定前述應執行刑，並無逾越法律規
    定之內、外部性界限及恤刑之目的，係法院裁量職權之適法
    行使，於法並無不合。
五、綜上說明，抗告意旨並未具體指摘原裁定究有何不當或違法
    ，僅泛引數罪併罰之定刑理論，就原裁定裁量職權之適法行
    使，任意指摘，或援引他案漫指裁量過苛、違反比例原則，
    均無可採。本件抗告為無理由，應予以駁回。
據上論結，應依刑事訴訟法第412條，裁定如主文。
中    華    民    國   111    年    5     月    26    日
                  刑事第二庭審判長法  官  林  勤  純  
                                  法  官  王  梅  英  
                                  法  官  莊  松  泉  
                                  法  官  吳  秋  宏  
                                  法  官  李  釱  任  
本件正本證明與原本無異
                                  書記官
中    華    民    國   111    年    6     月    2     日